【裁判字號】    98,審聲,744
【裁判日期】    980831
【裁判案由】    公示送達
【裁判全文】
臺灣臺北地方法院民事裁定             98年度審聲字第744號
聲  請  人  台北國寶資產管理有限公司
法定代理人  甲○○
相  對  人  金史企業有限公司
            乙○○
            丙○○
            丁○○
            庚○○○
            辛○○
            戊○○
            己○○
            壬○○
上列聲請人聲請對相對人為公示送達事件，本院裁定如下：
    主  文
准將聲請人對相對人丁○○、庚○○○、辛○○、戊○○、己○○、壬○○如附件所示意思表示之通知為公示送達。
聲請人其餘聲請駁回。
    理  由
一、按表意人非因自己之過失不知相對人居所者，得依民事訴訟
    法公示送達之規定，以公示送達為意思表示之通知，民法第
    97條定有明文。又民事訴訟法第149 條第1 項第1 款所謂「
    應為送達之處所不明」，係指已用相當之方法探查，仍不知
    其應為送達之處所者而言。是以公示送達為意思表示之通知
    ，僅因當事人「拒收」、「逾期招領」或「人在國外」等原
    因未受送達，而非應為送達處所不明者，即與公示送達之法
    定要件不合，又其「不明」之事實，應由聲請公示送達之人
    負舉證之責任，而由法院依具體事實判斷之，此有最高法院
    87年臺抗字第582 號裁定、82年臺上字第272 號判例意旨可
    資參照。
二、本件聲請意旨略以：聲請人以債權讓與通知掛號信函，通知
    相對人有關第三人日盛國際商業銀行股有限公司對於其債權
    及擔保與其他從屬權利已一併移轉予第三人新鴻資產管理股
    份有限公司，新鴻資產管理股份有限公司再將其對相對人之
    債權及擔保與其他從屬權利一併移轉予聲請人之事件，然因
    相對人金史企業有限公司已經經濟部解散登記在案，僅債務
    人丙○○之最新戶籍地址合法送達，其餘債務人經寄發債權
    讓與通知始發現實際未居住於該處，現已行蹤不明，為此聲
    請裁定准為公示送達等語。
三、經查：
  (一)關於相對人金史企業有限公司部分：
    本件相對人金史企業有限公司業經經濟部以92年6 月18日經
    授中字第0923222351號函辦理解散登記在案，有變更登記表
    在卷可按，依公司法第113 用第79條之規定，除本法或章程
    另有規定或經股東決議另選清算人者，應以全體股東為清算
    人，併參諸民事訴訟法第127 條第1 項規定意旨，聲請人之
    上開意思表示，本應併送達至相對人公司法定代理人之住所
    ，卻仍無法送達時，始得認該公司處於應送達處所不明之狀
    態，然聲請人並未提出事證證明其曾向相對人公司之法定代
    理人即清算人住所址為送達，尚難認聲請人向相對人金史企
    業有限公司送達之意思表示，有應為送達之處所不明而無法
    送達之情形，是聲請人此部分聲請，核與前揭聲請公示送達
    之要件不符，不應准許。
  (二)關於相對人乙○○、丙○○部分：
    依聲請人所提出送達相對人乙○○之信封記載，其批退理由
    為招領逾期退回，依此尚難認為相對人有住居所不明情狀，
    蓋相對人之所以逾期未領取信件，或係因出外旅行未能收受
    送達，或有其他事故未返回住居所等；又相對人丙○○部分
    ，聲請意旨業已陳明丙○○之最新戶籍地址業經合法送達，
    亦難認有應為送達之處所不明而無法送達之情形，是聲請人
    此部分聲請，亦不能准許。
  (三)關於相對人丁○○、庚○○○、辛○○、戊○○、己○○、
    壬○○部分：
    聲請人以通知相對人丁○○、庚○○○、戊○○及辛○○之
    信封記載，其批退理由為查無此人；及相對人己○○及壬○○遷移新址不明，以致原件退回為由，而聲請裁定准為公示
    送達。經查，聲請人主張之事實，業據其提出債權讓與證明
    書2 紙、債權讓與公告報紙影本、臺灣士林地方法院93年執
    字第2551號債權憑證影本、掛號郵件信封及債務人戶籍謄本
    等件為證，核與首揭法條規定相符，應予准許。爰裁定如主
    文。
中    華    民    國    98    年    8     月    31    日
                  民事第六庭法  官  蔡和憲
以上正本係照原本作成。
如不服本裁定應於送達後10日內向本院提出抗告狀，並繳納抗告
費新臺幣1,000元
中    華    民    國    98    年    8     月    31    日
                            書記官  陳莉庭


司法院資訊處製作；財團法人民間司法改革基金會備份。
